最高法院刑事判決　　　　　　　　　　　　　　　九十三年度台上字第五八三四號
　　上　訴　人　甲○○
右上訴人因偽造貨幣案件，不服台灣高等法院中華民國九十三年八月二十六日第二審
判決（九十三年度上訴字第一九四七號，起訴案號：台灣板橋地方法院檢察署九十二
年度偵緝字第四四五號），提起上訴，本院判決如左：
    主  文
上訴駁回。
    理  由
按刑事訴訟法第三百七十七條規定，上訴於第三審法院，非以判決違背法令為理由，
不得為之。是提起第三審上訴，應以原判決違背法令為理由，係屬法定要件。如果上
訴理由狀並未依據卷內訴訟資料，具體指摘原判決不適用何種法則或如何適用不當，
或所指摘原判決違法情事，顯與法律規定得為第三審上訴理由之違法情形，不相適合
時，均應認其上訴為違背法律上之程式，予以駁回。本件原判決維持第一審論處上訴
人甲○○行使偽造之通用紙幣未遂累犯罪刑之判決，駁回其在第二審之上訴，已詳
認定犯罪事實之依據及憑以認定之理由，並對上訴人否認犯罪之辯詞，如何不足採信
，亦已依據卷內資料予以指駁及說明，從形式上觀察，原判決並無違背法令情形。上
訴意旨謂：上訴人於警詢、偵查及在第一、二審法院審理時，就上訴人與綽號「阿樹
」間之關係及「阿樹」交付扣案偽鈔二十五張予上訴人之原因，所供固略有不同，但
對交付之人、時間、地點之供述並無歧異，原判決憑空推測為不一致，而為不利上訴
人之判決，洵有未洽等語，係就原審已詳為調查論斷與說明之事項，再事爭執，殊非
適法之第三審上訴理由。又原判決依憑上訴人於警詢之自白及其在法務部調查局未通
過測謊之鑑定報告，被害人劉益全、證人張志剛之證述，復有偽鈔二十五張扣案及中
央銀行發行局民國九十一年九月二日發字第０九一００四一七九四號鑑定該二十五張
紙鈔均屬偽造之覆函在卷可資佐證等證據，資以認定上訴人委有行使偽造之通用紙幣
未遂罪刑，是縱除去法務部調查局測謊鑑定報告，亦無解上訴人刑責。上訴意旨指摘
原判決僅憑主觀之推測，遽以判斷上訴人之犯意，且爭執測謊鑑定報告之證據能力，
均非適法之第三審上訴理由。再依原判決所認定之事實，上訴人在不詳時、地，明知
不詳姓名之成年人所交付面額新台幣（下同）一千元紙幣二十五張（其中十五張號碼
均為ＦＬ一五九一九一ＹＤ、五張號碼皆為ＦＬ一一九一九一ＹＤ、三張號碼均為Ｆ
Ｌ一六五一九一ＹＤ、二張號碼皆為ＦＬ一六六一九八ＹＤ），均為偽造之通用紙幣
，仍予以收受，並因其積欠劉益全債款，被催款頗急，上訴人乃基於行使偽造通用紙
幣之犯意，於九十一年八月十一日二十二時至二十三時許，以電話告知劉益全，謊稱
其領得薪資欲清償債款，遂將號碼均為ＦＬ一五九一九一ＹＤ之偽造紙鈔十四張及號
碼ＦＬ一六五一九一ＹＤ之偽造紙鈔一張，裝入其所有薪資紙袋，偽裝成薪資所得款
項，於翌（十二）日上午一時十分許，至台北縣三重市○○路○段一六七巷七九號一
樓劉益全經營之機車店，將上開偽造之通用紙幣十五張連同薪資紙袋交付劉益全，劉
益全打開薪資紙袋點數，發現與真鈔紙質不同，且絕大部分同號，認係偽鈔，劉益全
旋以電話要求已在外面之上訴人返回，俟上訴人返回，即相偕至台北縣政府警察局三
重分局慈福派出所處理，上訴人行使偽鈔之行為始未得逞。警方先扣得偽造之紙鈔十
五張，繼於上訴人拿取證件時，經警發現其皮包內尚有千元紙幣，遂要求取出，發現
另十張千元紙鈔亦係偽造，乃一併扣案等情，因認上訴人係犯行使偽造之通用紙幣未
遂罪，而依刑法第一百九十六條第三項第一項論處罪刑，其法則之適用，核無違誤。
上訴意旨指其行為縱應成立犯罪，亦僅應論以同法條第二項之罪，尚有誤會。此外，
上訴人徒憑己意，對原審職權之適法行使及原判決理由已說明之事項，任意爭辯，顯
與法定上訴第三審之形式要件不符，其上訴違背法律上之程式，應予駁回。
據上論結，應依刑事訴訟法第三百九十五條前段，判決如主文。
中　　　華　　　民　　　國　　九十三　　年　　 十一 　　月　　　四　　　日
                              最高法院刑事第五庭
                                  審判長法官  謝　家　鶴
                                        法官  洪　文　章
                                        法官  花　滿　堂
                                        法官  陳　世　淙
                                        法官  洪　佳　濱
      右正本證明與原本無異
                                              書  記  官
中　　　華　　　民　　　國　　九十三　　年　　 十一 　　月　　 十九 　　日
                                                                        Ａ
